【裁判字號】    97,訴,239
【裁判日期】    970729
【裁判案由】    毒品危害防制條例
【裁判全文】
臺灣宜蘭地方法院刑事判決               97年度訴字第239號
公  訴  人  臺灣宜蘭地方法院檢察署檢察官
被      告  甲○○
                    （現在臺灣宜蘭監獄執行中）
上列被告因毒品危害防制條例案件，經檢察官提起公訴（97年度
毒偵字第248、329、359號），嗣於本院準備程序進行中，被告
先就被訴事實為有罪之陳述，經裁定進行簡式審判程序，本院判
決如下：
    主  文
甲○○犯施用第一級毒品二罪，均累犯，各處有期徒刑拾月。又
犯施用第二級毒品罪，累犯，處有期徒刑陸月。應執行有期徒刑
壹年拾月。
    事  實
一、甲○○前因施用毒品案件，經送觀察、勒戒後，認為無繼續
    施用毒品之傾向，而於民國91年11月19日執行完畢釋放，並
    經臺灣宜蘭地方法院檢察署檢察官以91年度毒偵緝字第112
    、113號為不起訴處分確定後，復於五年內，因施用毒品案
    件，經本院以94年度訴字第3號判決判處有期徒刑一年十月
    、七月，應執行有期徒刑一年三月確定；以94年度易字第29
    0號判決判處有期徒刑八月確定，經接續執行後，甫於96年3
    月27日假釋縮刑期滿執行完畢。詎甲○○猶不知悔改，明知
    海洛因、安非他命分別為毒品危害防制條例第2條第2項第1
    、2款所規定之第一、二級毒品，均不得擅自施用，竟仍分
    別為下列之施用海洛因、安非他命行為：
（一）甲○○基於施用第一級毒品海洛因之犯意，於97年1月19
      日上午10時許往前回溯26小時內之某時，在宜蘭縣頭城鎮
      ○○路○段268號住處內，以將第一級毒品海洛因摻水置入
      注射針筒內，再將之施打注射入體內之方式，施用第一級
      毒品海洛因一次。
（二）甲○○基於施用第一級毒品海洛因之犯意，於97年2月26
      日下午2時許，在宜蘭縣宜頭城鎮竹安地區海邊某處，以
      將第一級毒品海洛因摻水置入注射針筒內，再將之施打注
      射入體內之方式，施用第一級毒品海洛因一次。
（三）甲○○基於施用第二級毒品安非他命之犯意，於97年1月1
      9日上午10時許往前回溯96小時內之某時，在宜蘭縣頭城
      鎮○○路○段268號住處內，以將第二級毒品安非他命置入
      玻璃吸食器內用火燒烤，再吸食其所生煙霧之方式，施用
      第二級毒品安非他命一次。
    嗣經警方於97年1月19日上午10時許、97年2月27日晚上11時
    許、97年2月27日晚上11時15分許，採集甲○○尿液送驗後
    ，始查悉上情。
二、案經宜蘭縣政府警察局礁溪分局報請臺灣宜蘭地方法院檢察
    署檢察官偵查起訴，嗣於本院準備程序進行中，被告先就被
    訴事實為有罪之陳述，經裁定進行簡式審判程序。
    理  由
一、上揭犯罪事實，業據被告甲○○於本院審理時坦承不諱，且
    其於97年1月19日上午10時許所採之尿液，經送檢驗結果，
    呈現安非他命、甲基安非他命、嗎啡、可待因陽性反應；其
    於97年2月27日晚上11時許、97年2月27日晚上11時15分許所
    採之尿液，經送檢驗結果，均呈現嗎啡陽性反應等事實，亦
    有列管毒品人口尿液檢體採集送驗紀錄表一件、應受尿液採
    驗人尿液檢體採集送驗紀錄表一件、宜蘭縣政府警察局礁溪
    分局尿液採驗作業管制紀錄一件、慈濟大學濫用藥物檢驗中
    心檢驗總表三件在卷可稽。又被告前因施用毒品案件，經送
    觀察、勒戒後，認為無繼續施用毒品之傾向，而於91年11月
    19日執行完畢釋放，並經臺灣宜蘭地方法院檢察署檢察官以
    91年度毒偵緝字第112、113號為不起訴處分確定後，復於五
    年內，因施用毒品案件，經本院以94年度訴字第3號判決判
    處有期徒刑一年十月、七月，應執行有期徒刑一年三月確定
    ；以94年度易字第290號判決判處有期徒刑八月確定等情，
    亦有上開不起訴處分書、判決書、全國施用毒品案件紀錄表
    、法務部全國檢察官線上查詢刑案人犯在監所最新資料報表
    、臺灣高等法院被告前案紀錄表各一件附卷可佐。依此，足
    徵被告上開自白確與事實相符，其於觀察勒戒執行完畢釋放
    後，五年內已再犯施用毒品罪，並經判處罪刑確定，復又再
    犯本案施用第一、二級毒品罪之事證已臻明確，其犯行均堪
    予認定，均應依法論科。
二、查海洛因、安非他命為毒品危害防制條例第2條第2項第1、2
    款所規定之第一、二級毒品，均不得擅自施用，且因施用毒
    品而執行觀察勒戒或強制戒治完畢釋放後，倘於五年內已再
    犯施用毒品，經依法追訴處罰，縱其第三次（或第三次以上
    ）再度施用毒品之時間，在初犯經觀察勒戒或強制戒治執行
    完畢釋放五年以後，仍應依毒品危害防制條例第10條之規定
    處罰（參見最高法院95年度第7次刑事庭會議決定）。故核
    被告甲○○前揭施用海洛因、安非他命之行為，分別係犯毒
    品危害防制條例第10條第1項之施用第一級毒品罪、同條例
    第10條第2項之施用第二級毒品罪。其施用行為前持有第一
    級毒品海洛因、第二級毒品安非他命之低度行為，分別為其
    施用之高度行為所吸收，均不另論罪。又被告前因施用毒品
    案件，經本院以94年度訴字第3號判決判處有期徒刑一年十
    月、七月，應執行有期徒刑一年三月確定；以94年度易字第
    290號判決判處有期徒刑八月確定，經接續執行後，甫於96
    年3月27日假釋縮刑期滿執行完畢之事實，有卷附之臺灣高
    等法院被告前案紀錄表一件可資參照，其於受有期徒刑之執
    行完畢後，五年以內故意再犯有期徒刑以上之施用第一、二
    級毒品罪，均為累犯，均應依法加重其刑。又被告所為犯罪
    事實（一）至（三）之施用一、二級毒品行為，均係為滿足
    各該次之毒癮，於滿足毒癮後，該次行為即已完成，是各次
    均為各自獨立之行為，各具獨立性，其前後次施用毒品行為
    間，並無密切不可分之關係，各自獨立構成一施用毒品罪責
    ，故應予分論併罰（參見最高法院96年度第9次刑事庭會議
    決議），被告所稱應以集合犯論云云，並非可採。爰審酌被
    告之素行、智識程度；犯罪之動機、目的、手段；前已因施
    用毒品之犯行，經執行觀察勒戒及有期徒刑完畢，仍不知悔
    改，復繼續沾染毒品惡習，其施用毒品行為對於自身及社會
    所造成之危害程度非輕；各次施用第一、二級毒品之犯罪態
    樣；犯後已坦承犯行，態度尚佳等一切情狀，就其所犯事實
    欄（一）、（二）之施用第一級毒品罪二罪，各量處有期徒
    刑十月，就其所犯事實欄（三）之施用第二級毒品罪，則量
    處有期徒刑六月，並合併定其三罪之應執行刑為有期徒刑一
    年十月，以示警懲。
據上論斷，應依刑事訴訟法第273條之1第1項、第299條第1項前
段，毒品危害防制條例第10條第1項、第2項，刑法第11條前段、
第47條第1項、第51條第5款，判決如主文。
本案經檢察官吳廣莉到庭執行職務。
中    華    民    國    97    年    7     月    29    日
                  刑事第三庭法  官  劉家祥
以上正本證明與原本無異。
如不服本判決應於收受本判決後10日內向本院提出上訴書狀，並
應敘述具體理由。若未敘述理由者，應於上訴期間屆滿後20日內
向本院補提理由書狀(均須按他造當事人之人數附繕本)。
                            書記官  劉謹翊
中    華    民    國    97    年    7     月    29    日
附錄本案論罪科刑法條全文：
毒品危害防制條例第10條
施用第一級毒品者，處 6 月以上 5 年以下有期徒刑。
施用第二級毒品者，處 3 年以下有期徒刑。


司法院資訊處製作；財團法人民間司法改革基金會備份。
